臺灣桃園地方法院刑事判決　　　　　　　100年度訴字第531號
公　訴　人　臺灣桃園地方法院檢察署檢察官　 
被　　　告　吳美珠
　　　　　　黃建國
上列被告因妨害風化案件，經檢察官提起公訴（99年度偵字第16
319號），本院判決如下：
    主  文
吳美珠共同意圖使女子與他人為性交、猥褻之行為，而容留以營
利，累犯，處有期徒刑柒月。扣案之遙控器壹個，沒收。
黃建國共同意圖使女子與他人性交、猥褻之行為，而容留以營利
，處有期徒刑肆月，如易科罰金，以新臺幣壹仟元折算壹日。扣
案之遙控器壹個，沒收。
    事  實
一、吳美珠前於民國94年間因妨害風化案件，經本院以95年度桃
    簡字第171號判決判處有期徒刑4月確定，於95年5月29日易
    科罰金執行完畢；復於96年間因妨害風化案件，經本院以97
    年度訴字第152號判決判處有期徒刑6月，於97年7月16日易
    科罰金執行完畢（構成累犯）。黃建國前於98年因妨害風化
    案件，經本院以98年度壢簡字地2091號判決判處有期徒刑3
    月，不服後提起上訴，經本院於99年1月18日以98年度簡上
    字第1060號判決駁回上訴確定（未構成累犯）。
二、吳美珠仍不思悔改，擔任址設桃園縣中壢市○○路70號「沛
    麗康護膚坊」之現場負責人；黃建國則因友人介紹免費暫住
    在上址2樓，平常若吳美珠不在店內或忙於他務，則由其幫
    忙代為招呼男客，2人基於營利媒介及容留該店所僱用自願
    從事性交易之成年女子劉桂鈴與男客從事俗稱半套即女子以
    手替男子撫摸性器官至射精為止之猥褻或俗稱全套之性交行
    為之犯意聯絡，由吳美珠約定每次性交易之代價，每小時全
    套為新臺幣（下同）2,800元，半套2,000元，吳美珠則從中
    抽取性交易代價1,000元，餘款則均歸從事上開性交易之女
    子所有，藉此方式牟利。於99年6月2日晚間11時10分前之某
    時許，桃園縣政府警察局中壢分局執行「正俗專案」，由員
    警陳冠仁喬裝為客人前往該店消費。適吳美珠不在店內，黃
    建國見狀，隨即上前接待，詢問陳冠仁有無攜帶身分證，並
    向其表示若無身分證即不能消費等語，陳冠仁便返回該中壢
    分局興國派出所領取身分證後，再度前往沛麗康護膚坊佯裝
    消費，此際，黃建國見吳美珠在店內正進行掃除工作，便仍
    由黃建國負責查看陳冠仁之身分證，隨後引領陳冠仁至上址
    3樓303號房內等候，並通知劉桂鈴至該包廂內服務。劉桂鈴
    旋即要求陳冠仁先進入浴室沖洗，並於陳冠仁沖洗身體後在
    按摩床上為其按摩，隨後便詢問陳冠仁是要純按摩、半套或
    全套服務，經陳冠仁詢問價錢表示欲從事全套服務後，劉桂
    鈴即自行退去穿著衣物時，陳冠仁當場表明身分而查獲，並
    於房內及店內2樓樓梯口扣得遙控器1臺。
三、案經桃園縣政府警察局中壢分局報請臺灣桃園地方法院檢察
    署檢察官偵查起訴。
    理  由
壹、證據能力方面
    按被告以外之人於審判外之陳述，雖不符刑事訴訟法第159
    條之1至第159條之4之規定，而經當事人於審判程序同意作
    為證據，法院審酌該言詞陳述或書面陳述作成時之情況，認
    為適當者，亦得為證據。當事人、代理人或辯護人於法院調
    查證據時，知有第159條第1項不得為證據之情形，而未於言
    詞辯論終結前聲明異議者，視為有前項之同意，刑事訴訟法
    第159條之5定有明文。核其立法意旨在於傳聞證據未經當事
    人之反對詰問予以核實，原則上先予排除。惟若當事人已放
    棄反對詰問權，於審判程序中表明同意該等傳聞證據可作為
    證據；或於言詞辯論終結前未聲明異議，基於尊重當事人對
    傳聞證據之處分權，及證據資料愈豐富，愈有助於真實發見
    之理念，且強化言詞辯論主義，使訴訟程式得以順暢進行，
    上開傳聞證據亦均具有證據能力。查：本判決所引之被告以
    外之人於審判外所為之陳述及卷內其他書證（供述證據部分
    ），檢察官及被告吳美珠、黃建國於本院行準備程序中均表
    示對該等傳聞證據之證據能力同意有證據能力，並於本院審
    理時未就卷內其他證據資料之證據能力有所爭執，且迄本院
    言詞辯論終結前，均未主張有刑事訴訟法第159條第1項不得
    為證據之情形，經本院審酌上開傳聞證據作成時，較無人情
    施壓或干擾，亦無不當取證之情形，認為以之作為本案之證
    據亦屬適當，是上揭傳聞證據均具有證據能力。至其餘資以
    認定被告犯罪事實之非供述證據，亦查無有何違反法定程序
    取得之情形，亦均認具有證據能力。
貳、認定犯罪事實之依據及理由 
一、訊據被告吳美珠固坦承係有於上址經營「沛麗康護膚店」，
    並雇用劉桂鈴在店內服務，被告黃建國則坦承有幫忙招呼等
    事實，惟2人均矢口否認有有何意圖使女子與他人為性交或
    猥褻行為而容留以營利之犯行，被告吳美珠辯稱：我根本沒
    有跟劉桂鈴介紹，我只是跟她講了兩、三句話而已，我問她
    之前有沒有做過，他跟我講說她之前在哪家店做過，那是我
    朋友開的店，之後我就請黃建國帶她上去云云；被告黃建國
    辯稱：我只是借住在那邊，有一個朋友介紹的，我說我的店
    收掉了，我沒有地方住，可不可以借住一間包廂，吳美珠不
    在的時候，我才幫她招呼。經查：
(一)、據證人劉桂鈴於警詢陳稱：我是於99年6月2日晚上向店內吳
    美珠應徵，替男客人進行油壓、指壓服務，而吳美珠問我是
    否有做過這一行，而我就回答她曾經做過，而吳美珠的這句
    話的意思就是暗示也可以替客人進行全套及半套性服務。現
    場負責人（黃建國）到員工休息室通知我到303號包廂做事
    ，而我至包廂時我就問喬裝便衣說我可以幫你服務嗎，而喬
    裝便衣說可以，我就請喬裝便衣去洗澡，洗完澡之後我就幫
    喬裝便衣按摩全身，我按了約20分鐘左右我就問喬裝便衣說
    要做全套性服務還是半套性服務或是要純按摩，喬裝便衣就
    說要做全套，而我就幫喬裝便衣按摩完之後我就主動褪去全
    身衣物（含內衣）僅剩內褲準備要做全套性服務時，該客人
    表明身分為警察人員等語（見偵卷第19至22頁）；其於偵查
    中證稱：我是99年6月2日晚上7點多向吳美珠應徵，應徵內
    容沒有講明有包含性行為，但吳美珠問我是否做過這一行，
    我說有，他又問我，知道性質嗎，我說知道，就這樣在他們
    店裡了。警方到店裡時是晚上10點多，當時吳美珠在樓下，
    也是黃建國叫我到303號房間的。我應徵完也是吳美珠叫黃
    建國帶我到休息室休息並等客人。我應徵時，跟吳美珠講好
    的薪資內容是油壓、指壓1,800元，我實拿800元，如果全套
    是2,800元，我可以拿1,800元。吳美珠叫黃建國帶我上去，
    還有叫他帶客人上去，我不清楚他是否為僱員，我那天第一
    天上班等語（見偵卷第80、81頁）。另證人即喬裝員警陳冠
    仁於本院審理時證稱：黃建國帶我上3樓，之後就帶一名小
    姐進來問我說「這名小姐可不可以幫你服務」，我說可以之
    後，就帶小姐進來，之後要求我先去換洗，換洗完出來我就
    躺在按摩床上面，然後就開始幫我做全身按摩服務，按摩到
    一半的時候，她就問我要「純按摩，要半套還是全套的服務
    」，我就詢問價錢，她說「全套的大約2,800元，半套2,000
    元」，我說我可以接受全套，等他褪去內衣的時候，我就出
    示我的證件，通知在外等候的同事進來等語（見本院訴字卷
    第34頁），而被告黃建國亦不否認確有幫忙帶證人陳冠仁至
    上址303號房內（見本院訴字卷第17頁），細究證人陳冠仁
    就案發當日親身經歷之查緝經過作證，證詞內容就其如何得
    與劉桂鈴談妥從事性交易之全盤過程等情節敘述詳確，並無
    明顯瑕疵，且核與證人劉桂鈴所述大致相符，且該2人與被
    告吳美珠、黃建國原不相識，彼此間亦無怨恨仇隙，渠等要
    無設詞誣陷被告吳美珠、黃建國進而甘冒偽證罪責之可能及
    必要，是渠等證述內容，應信而有徵。此外，復有現場照片
    28 張、臨檢現場紀錄表、桃園縣政府警察局中壢分局扣押
    筆錄各1份在卷可佐（見偵卷第24至25、28至30、32至45頁
    ），並有乳液1瓶及遙控器1個扣案可憑，是此部分事實，要
    足認定。至證人陳冠仁證述：黃建國帶劉桂鈴進入包廂並向
    其詢問「這名小姐可不可以幫你服務」等語，此乃為被告黃
    建國所否認，且證人即被告吳美珠於本院審理時亦證稱：我
    們店裡的小姐都是自動去包廂，有客人來，把客人帶到固定
    的包廂，就喊說有客人，她們就會自動去服務客人。「（問
    ：被警察取締的這天，到樓梯間去喊小姐說有客人的，就是
    黃建國？）對。（問：他跑去4樓喊？）就在3樓的樓梯口喊
    。（問：就是3樓通往4樓的樓梯口？）是的。」等語（見本
    院訴字卷第74及其反面頁），酌以被告黃建國於警詢、偵查
    自陳證人劉桂鈴經被告吳美珠面試任用後，即由其帶至3樓
    包廂及4樓休息室觀看，瞭解環境等語（見偵卷第11、59頁
    ），證人劉桂鈴既已知悉該店內3樓之佈局、環境，則經他
    人通知到包廂服務，當可自行前往包廂，是證人吳美珠上揭
    證述，即不無可能，更何況證人劉桂鈴不論於警詢、偵查時
    均證述其至包廂，係黃建國所通知如前，並未言及被告黃建
    國有親自帶其進入包廂一情，是證人陳冠仁前述所言被告黃
    建國有帶劉桂鈴進入包廂，並向其詢問「這名小姐可不可以
    幫你服務」乙情，應屬記憶錯誤，尚難置信。又，證人劉桂
    鈴僅因被告黃建國帶其至4樓休息室休息、叫其至303號房間
    服務等情，而於警詢陳稱：被告黃建國為現場負責人等語，
    然其於偵查時則證稱：我不清楚他（指被告黃建國）是否為
    僱員，我那天第一天上班等語，蓋證人劉桂鈴既第一天至上
    址工作，且於案發前不到3小時內（即該日晚間7時許）方向
    被告吳美珠應徵，對於被告黃建國是否任職於該護膚坊，自
    不甚瞭解，是證人劉桂鈴於警詢陳稱被告黃建國係現場負責
    人一語，恐屬誤會，其於偵查時所言，較為可採，附此敘明
    。
(二)、被告吳美珠於本院審理時另辯稱：我沒有跟劉桂鈴談很多，
    我只瞭解她曾經有做過云云。然質諸被告吳美珠以證人身分
    於本院審理時證稱：「（沒有做全的話，錢如何算？）一個
    小時1,800元。（問：你以前做全的是收多少錢？）一個小
    時2,800元。（問：以前做半套多少錢？）我們是跟客人說
    基本消費就是1,800元，但是有時候小姐會在包廂裡面自己
    跟客人談。（問：總是有一個公定價錢，按照你以前的收費
    方式，做半套多少錢？）沒有說全套、半套，只說基本消費
    就是1,800元。（問：為什麼你剛剛說全套、半套？）那是
    小姐自己跟客人說的，反正我們店家就是跟客人收1,800元
    ，其他的我們就不管。（問：店家抽多少錢？）之前抽800
    元，後來改成抽1,000元。（問：所以劉桂鈴來，你跟她說
    抽1,000元？）對。（問：劉桂鈴跟你講她以前有做過，她
    跟你講說她以前做的那家是做清的，還是有做S的？）有做S
    的。（問：你們同業的收費方式都是一樣的？）差不多。（
    問：你知道劉桂鈴以前的那家店，基本是多久多少錢，大S
    是多久多少錢？小S是多久多少錢？）都是一樣。（問：你
    怎麼知道？）因為那家店也是朋友開的」等語（見本院訴字
    卷第71反面、72頁），關於服務費用之多寡，核與證人劉桂
    鈴於偵查中之證述相符（見偵卷第80、81頁），且應徵工作
    者，首重薪資及工作內容，此乃社會常情，而證人劉桂鈴於
    前所服務的店既為被告吳美珠之友人所經營，劉桂鈴亦坦白
    表示有做性交易，縱被告吳美珠未明確向劉桂鈴表示薪資計
    算及服務收費方式，然其既未向劉桂鈴表示有不同之計算標
    準，衡情度理，2人對於工作內容及收費方式，自有一定之
    默契，自不待言。抑有進者，被告吳美珠既於證人劉桂鈴應
    徵時，知悉其有做性交易之服務，倘其所營之護膚坊禁止小
    姐做此類性交易之服務，理當三令五申，口頭告誡嚴格禁止
    ，且於前該護膚坊業因涉及妨害風化案件，其經本院判刑2
    次，自應有所警惕，避免因小姐個人之舉措讓自身再陷囹圄
    ，卻於面談劉桂鈴時對此隻字未提，毋寧怪哉；甚且，苟被
    告吳美珠未同意或容任服務小姐與男客為性交易行為，服務
    小姐劉桂鈴應徵上班之第一天，初來乍到，豈會甘冒遭解職
    之風險，自願與男客為性交易行為？況如後述，被告吳美珠
    猶會檢視登門男客之身分證件俾免遇警喬裝客人前來查緝，
    因之，若該護膚店乃單純做按摩業，而無暗藏春色，何出此
    舉？由見被告吳美珠於本院審理時辯稱：我沒有讓劉桂鈴在
    包廂裡面跟客人做性交易云云，焉能置信。
(三)、被告黃建國雖以前詞置辯，惟徵之證人吳美珠於本院審理時
    證稱：「（問：黃建國以前是跟你同業的，介紹他來你這邊
    住的人，是不是也是跟你同業的？）差不多。我有聽那個朋
    友講說黃建國有在哪家店做過這樣子。（問：你這家店要檢
    查客人的身分證？）不一定。有時候我也會大概看一下、瞄
    一下。（問：什麼情況下需要檢查身分證？）就是我覺得怪
    怪的。（問：什麼叫做覺得怪怪的？）直覺。（問：怕什麼
    怪，身分證你會看到什麼樣覺得不怪？）我也不知道，就是
    朋友教我的。（問：看是不是警察？）應該是。（問：為什
    麼要檢查證件來看說這個客人是不是警察？）就朋友教我。
    ... （問：為什麼要看客人是不是警察？）避免一些問題
    ... 避免一些困擾。... （問；什麼困擾？）之前有別家店
    的老闆，說警察很愛說。... （問：為何要查看證件，看說
    那個人是不是警察？）避免一些沒有必要的麻煩跟困擾。（
    問：避免警察喬裝客人來查？）大概吧。... （問：你有跟
    黃建國講說客人上門的時候要看他的證件，看他是不是警察
    ？）他可能平常也有看我那個動作。（問：所以他自己會查
    ？）我在幫客人看身分證時，他自己也有問過我，所以他自
    己也會隨便看一下。（問：所以他也會看客人的證件？）對
    。」等語（見本院訴字卷第72反面至73反面頁），經本院依
    職權質疑追問被告吳美珠查看身分證件之目的，被告吳美珠
    方吐露係為避免員警喬裝男客查緝之情。又且，被告黃建國
    暫住在此，當被告吳美珠不在店內時，或在忙時，會委其幫
    忙看顧，此情亦經證人吳美珠證述在卷（見本院訴字卷第66
    反面、68頁），甚被告黃建國於警詢時自陳吳美珠有說是1
    小時1800元等語（見偵卷第11頁），核與證人吳美珠於本院
    審理時證述2人有閒聊過店內營業內容、收費方式、服務時
    間等語（見本院訴字卷第67反面、71頁）相符，酌以證人陳
    冠仁於本院審理時證稱：他（指被告黃建國）叫我出示證件
    ，要求我出示身分證，當時我沒有帶身分證，他就教我一定
    要出示身分證才讓我進去消費，我就再回去拿身分證，第二
    次來的時候，他就帶我上樓上3樓等語（見本院訴字卷第34
    頁），且經被告黃建國對質詰問，仍為如此證述（見本院訴
    字卷第39反面頁），故從被告黃建國於店內查看男客身分證
    件，且因男客未帶證件而將之拒絕於門外等舉觀之，足顯其
    嚴格把關，所為無非即如被告吳美珠前揭所述為免遭員警查
    緝之目的無他，狀至鮮明。是被告黃建國於本院審理時辯稱
    ：我不知道這個護膚坊是做什麼的云云，要屬虛枉。被告黃
    建國又辯稱：是因為老闆娘說有客人幫她帶一下，我才敢幫
    她帶，不然我就一直拒絕他云云，惟查，被告黃建國固不否
    認有受被告吳美珠之託幫忙顧店之情，而被告吳美珠經營護
    膚坊，無非係為賺取服務費用，黃建國既係免費在該護膚坊
    居住，又受他人之託幫忙顧店，豈有將客人拒絕門外，平白
    損失賺錢機會之理，是其所辯，不足採信。
(四)、被告吳美珠於本院審理時辯稱：管制門平常根本就沒有在用
    了，更何況，當天也沒有客人云云。然細諸其陳稱：「（這
    個遙控器是開通往幾樓的樓梯間的門的遙控器？）3樓。（
    問：3樓為什麼要另外設門來管制？）我之前頂下來就有這
    個設備了。（問：為什麼要設這樣的設備？）就是之前的問
    題。（問：之前什麼問題？）就是之前妨害風化的問題。（
    問：設管制門就是避免警察直接衝進去？）對。」等語（見
    本院訴字卷第75頁），被告吳美珠於前已有2次因妨害風化
    案件經本院判刑之情事，而仍繼續營業，參之其於男客前來
    消費時，先行查看身分證件之舉，足見其行事小心謹慎，避
    免員警再度查緝，則於2樓通往3樓之樓梯間設有管制門，以
    嚴防員警衝進來查緝，自有必要；復觀以證人陳冠仁於本院
    審理時證稱：「（問：你還記得黃建國帶你上3樓包廂的時
    候，他搖控器就拿在手上，還是到了某個地方你才看到他拿
    搖控器把門打開？還是一點印象都沒有？）黃建國是走在我
    前面，因為我有聽到我們上去的時候，那個門有觸控『ㄆㄧ
    ㄚ』一聲，然後我就通往樓上了。（問：【提示偵卷第37
    頁下方照片】這張照片所拍的搖空器是貼在樓梯扶手的下方
    ，說明是指置於2樓手扶梯上之暗鎖搖控器，請問這個圖和
    這個說明代表何意？）通往樓上的開關。（問：通往樓上的
    開關是放在哪裡？）手扶梯上。（問：你們為什麼要刻意拍
    這個照片做這個說明？）證明通往樓上是需要有搖控器才可
    以上去。（問：是否代表這個遙控器本來是放在要通往三樓
    的二樓樓梯的扶手上，而不是由站在櫃台的人拿著搖控器隨
    身攜帶？）黃建國都是走在我前方，我只有聽到那個門『ㄆ
    ㄧㄚ』一聲打開。」等語（見本院訴字卷第38反面頁），益
    見該遙控器仍在正常使用中，是由「沛麗康護膚坊」2樓通
    往3樓包廂之鐵門須憑遙控器始能開啟，暨被告黃建國依循
    被告吳美珠平時之作法，謹慎地查驗男客身分證件等舉，被
    告吳美珠不僅處處提防警方之臨檢，更不惜對來電消費之男
    客搜身查驗身分，凡此諸情具徵被告吳美珠顯在極力掩飾「
    沛麗康護膚坊」之不法營業，而被告黃建國在與被告吳美珠
    閒聊之際，知悉店內之經營方式，且依循查看男客身分證件
    ，並於證人陳冠仁初次消費時，因未攜帶證件而拒絕門外，
    尤徵被告黃建國對於被告吳美珠所營之護膚坊從事懼警臨檢
    之服務內容，實知之甚詳。是被告黃建國亦辯稱：那個門都
    沒有在使用了，所以我也沒有去按遙控器云云，委無足採。
(五)、按刑法第231條規定為意圖使男女與他人性交或猥褻之行為
    ，而引誘、容留或媒介以營利者，其處罰之對象為引誘、容
    留或媒介之人，犯罪構成要件乃以行為人主觀上有營利及使
    男女與他人為性交或猥褻行為之犯意，客觀上有引誘、容留
    或媒介之行為為已足，屬於形式犯。故行為人只要以營利為
    目的，有使男女與他人為性交或猥褻行為之意圖，而著手引
    誘、容留或媒介行為，即構成犯罪；至該男女與他人是否有
    為性交或猥褻之行為，則非所問，亦不以媒介行為人取得財
    物或利益，始足當之（最高法院98年台上字第862號判決意
    旨參照）。查，證人劉桂鈴欲褪去衣物從事全套性交易服務
    之前，即遭喬裝員警陳冠仁查獲，則被告吳美珠主觀上既有
    藉經營「沛麗康護膚坊」而容留、媒介服務小姐在包廂內為
    性交行為之意圖，已前所述，即便員警陳冠仁尚未支付對價
    予證人劉桂鈴即表明身分，仍無礙於上開罪名之構成。由此
    徵諸被告吳美珠提供上開包廂設備，在店內媒介並容留服務
    小姐與男客為上開性交行為之舉止，其目的無非係以此作為
    招攬男客之賣點，希望藉由提供色情服務之方式吸引嗜好此
    道之男客上門消費，以擴展單靠普通按摩所難獲取之交易機
    會而增加營收，是其為達牟利之目的，灼然顯明。而被告黃
    建國知悉此情，仍為被告吳美珠代為查看男客身分證件，引
    領男客進入包廂，並通知店內服務小姐進包廂服務等舉，自
    屬與被告吳美珠合謀，而著手參與媒介、容留之行為，亦堪
    認定。至被告黃建國聲請傳喚證人劉桂鈴現場對質云云，惟
    其妨害風化犯行已臻明確，自無再行調查之必要，附此敘明
    。
二、綜上各項事證，足認被告吳美珠、黃建國確合謀，媒介、容
    留成年女子劉桂鈴與喬裝男客之員警陳冠仁從事性交行為，
    並收取費用以營利。被告2人前述所辯，要係事後推諉飾卸
    之詞，不足採信。本案事證明確，被告2人犯行，洵堪認定
    ，自均應依法論科。
、論罪科刑
一、按刑法第231條第1項條文中所謂之「容留」，係指收容留
    置而言，如提供與他人為猥褻行為之場所是，而「媒介」則
    係居間仲介之意（最高法院91年度台上字第4349號、第4374
    號、第4431號判決意旨參照）；刑法第231 條所規定媒介與
    容留之犯罪態樣，固不以兼有為限，如有其一，罪即成立，
    惟若兼有之而行為人同一時（即媒介後進而容留為性交之行
    為），仍應包括構成一罪，媒介之低度行為為容留之高度之
    行為所吸收，僅論以容留行為（最高法院78年度台上字第21
    86號、95年度台上字第321號判決參照）。是核被告吳美珠
    、黃建國所為，均犯刑法第231條第1項前段之意圖使女子與
    他人為性交、猥褻之行為，而容留以營利罪。服務小姐劉桂
    鈴與喬裝男客之員警既已談妥性交易內容及價格，雖尚未收
    取性交易價額即為性交行為，仍不影響被告2人犯行之成立
    。被告意圖營利媒介性交易之低度行為，應為意圖營利容留
    性交易之高度行為所吸收，不另論罪。被告2人間，有犯意
    聯絡及行為分擔，應論以共同正犯。查被告吳美珠有事實欄
    一所載犯罪科刑之執行紀錄，此有臺灣高等法院被告前案紀
    錄表附卷足參（見本院訴字卷第4及反面頁），其於有期徒
    刑執行完畢後5年以內，以故意再犯本案最重本刑為有期徒
    刑以上之罪，為累犯，應依刑法第47條第1項之規定，加重
    其刑。
二、爰審酌被告2人皆曾因涉犯妨害風化案件而遭判刑之前科紀
    錄（見本院訴字卷第4至6頁），卻未能從中汲取教訓、反省
    改過，猶從操舊業，容留、媒介證人劉桂鈴與男客為性交易
    ，敗壞社會善良風俗，助長色情氾濫，復犯後均飾詞狡辯，
    存僥倖心態圖脫免刑責，顯然全無悔，實應嚴懲，兼衡被告
    2人品行、生活狀況、參與程度、角色輕重等一切情狀，分
    別量處如主文所示之刑，並就被告黃建國部分，諭知易科罰
    金之折算標準。
、沒收部分
    扣案之遙控器1個，為警在上址店內所查獲，被告吳美珠於
    本院審理時供稱為店內所有之物（見本院訴字卷第75頁），
    其既為「沛麗康護膚坊」之負責人，堪認該扣案物為其所有
    而供便利經營性交易所用之物；又按共同正犯因相互間利用
    他人之行為，以遂行其犯意之實現，是依共犯責任共同之原
    則，對於共犯間供犯罪所用之物，自均應依刑法第38條第1
    項第2款規定，對被告吳美珠、黃建國均為沒收之宣告（最
    高法院98年度台上字第6278號判決意旨參照）。至扣案之乳
    液1瓶，為證人劉桂鈴所有之物，業據其供陳在卷（見偵卷
    第19頁），顯非被告2人所有，又非違禁物，爰不併予為沒
    收之宣告，併予陳明。
據上論斷，應依刑事訴訟法第299條第1項前段，刑法第28條、第
231條第1項前段、第47條第1項、第41條第1項前段、第38條第1
項第2款，刑法施行法第1條之1第1項、第2項但書，判決如主文
。
本案經檢察官陳淑蓉到庭執行職務。
中    華    民    國    100    年    9    月     2    日
            刑事第十一庭  審判長法  官  蔡榮澤
                                法  官  吳宗航
                                法  官  汪曉君  
以上正本證明與原本無異。
如不服本判決應於收受判決後10日內向本院提出上訴書狀，並應
敘述具體理由。其未敘述上訴理由者，應於上訴期間屆滿後20日
內向本院補提理由書(均須按他造當事人之人數附繕本)「切勿逕
送上級法院」。
                                書記官  楊晴文
中    華    民    國   100    年    9     月    6     日
附錄論罪科刑條文：
中華民國刑法第231條
（圖利使人為性交或猥褻罪）
意圖使男女與他人為性交或猥褻之行為，而引誘、容留或媒介以
營利者，處5 年以下有期徒刑，得併科10萬元以下罰金。
以詐術犯之者，亦同。
公務員包庇他人犯前項之罪者，依前項之規定加重其刑至二分之
一。